【裁判字號】    99,抗,302
【裁判日期】    991210
【裁判案由】    聲請撤銷緩刑
【裁判全文】
臺灣高等法院高雄分院刑事裁定           99年度抗字第302號
抗  告  人
即  受刑人  張增賢
上列抗告人因聲請撤銷緩刑案件，不服臺灣高雄地方法院中華民
國99年10月18日裁定（99年度撤緩字第74號），提起抗告，本院
裁定如下：
    主  文
抗告駁回。
    理  由
一、本件抗告意旨略以：抗告人即受刑人（下稱抗告人）因偽造
    文書案件，經鈞院（應係台灣高雄地方法院之誤）於民國94
    年11月23日以94年度易字第47號判決處應執行有期徒刑1 年
    6 月，緩刑5 年確定，然該判決未適用中華民國九十六年罪
    犯減刑條例減刑，且前述判決書於99年9 月19日因水災滅失
    ，故請准補發原判決書，故提起抗告云云。
二、經查:
（一）按「依本條例應減刑之罪，已經判決確定尚未執行或執行
      未完畢者，由檢察官或應減刑之人犯聲請最後審理事實之
      法院裁定之」，中華民國九十六年罪犯減刑條例第8 條第
      1 項訂有明文。查抗告人前述所稱之94年度易字第47號判
      決，係台灣高雄地方法院於94年11月23日所製作，有台灣
      高等法院被告前案紀錄表附卷可稽（見本院卷第8 頁），
      該判決所載之抗告人犯行有無中華民國九十六年罪犯減刑
      條例之適用，依前述條文之規定，應由抗告人向最後審理
      事實之法院即台灣高雄地方法院提出減刑之聲請，要非本
      院所得審理。
（二）另抗告人遺失前述判決，應向原判決法院（即台灣高雄地
      方法院）聲請補發，抗告人以此為由向本院提出抗告，顯
      有誤會。
（三）按98年5 月19日刑法修正施行前，受緩刑之宣告，98 年5
      月19日修正刑法施行後，仍在緩刑期內者，適用98 年5月
      19日修正施行之刑法第75條及第75條之1 規定，刑法施行
      法第6 之1 條第2 項定有明文。又刑法第75條、第75條之
      1 業於98年5 月19日經立法院修正通過，於98年6 月10日
      經總統公布後，並於98年9 月1 日施行。查本件抗告人張
      增賢因犯偽造文書案件，經台灣高雄地方法院於94年11月
      23日以94年度易字第47號判決判處有期徒刑1 年6 月，緩
      刑5 年，於94年12月22日確定在案。惟抗告人於緩刑期內
      ，即95年初又犯違反臺灣地區與大陸地區人民關係條例案
      件，經最高法院於99年7 月9 日以99年度台上字第4391號
      判決駁回上訴確定（即判處應執行有期徒刑1 年11月），
      業經原裁定法院核閱案卷無訛，並有前述各判決及臺灣高
      等法院被告前案紀錄表在卷可證（見台灣高雄地方法院檢
      察署99年度執聲字第3385號卷、本院卷第8 頁），此部分
      事實應可認定。且檢察官已於判決確定後6 月內之99年10
      月4 日向台灣高雄地方法院聲請撤銷緩刑宣告，於同日繫
      屬該院，有檢察官聲請書1 份及臺灣高雄地方法院檢察署
      99 年9月28日雄檢泰崔99執聲3385字第79132 號函其上之
      台灣高雄地方法院收文章戳可憑，故原裁定撤銷抗告人緩
      刑之宣告，核與刑法第75條第1 項第1 款規定相符，抗告
      人對原裁定並不爭執，徒以前述與原裁定無關之事由提起
      抗告，為無理由，應予駁回。
三、據上論結，應依刑事訴訟法第412 條，裁定如主文。
中    華    民    國    99    年  12    月    10      日
              刑事第十一庭  審判長法  官 翁慶珍
                                  法  官 孫啟強
                                  法  官 石家禎
以上正本證明與原本無異。
不得再抗告。
中    華    民    國    99    年  12    月    10      日
                                  書記官 賴梅琴

司法院資訊處製作；財團法人民間司法改革基金會備份。
